【裁判字號】    99,上易,401
【裁判日期】    990730
【裁判案由】    贓物
【裁判全文】
臺灣高等法院臺南分院刑事判決         99年度上易字第401號
上 訴 人    丙○○
即 被 告
上列上訴人因贓物案件，不服臺灣雲林地方法院99年度易字第18
4 號，中華民國99年5 月18日第一審判決（起訴案號：臺灣雲林
地方法院檢察署99年度偵緝字第66號、99年度偵字第97、905 號
），提起上訴，本院判決如下：
    主  文
上訴駁回。
    理  由
一、按刑事訴訟法第350 條、第361 條、第362 條、第367 條規
    定，不服地方法院之第一審判決而上訴者，須提出上訴書狀
    ，並應敘述具體理由，為上訴必備之程式；其所提出之書狀
    未敘述上訴理由，或僅曾以言詞陳述上訴理由者，均應於上
    訴期間屆滿後20日內補提理由書於第一審法院。第一審法院
    經形式審查，認逾期未補提上訴理由者，應定期間先命補正
    ；逾期未補正者，為上訴不合法律上之程式，應以裁定駁回
    。倘已提出上訴理由，但所提非屬具體理由者，則由第二審
    法院以上訴不合法律上之程式，判決駁回。而所謂具體理由
    ，必係依據卷內既有訴訟資料或提出新事證，指摘或表明第
    一審判決有何採證認事、用法或量刑等足以影響判決本旨之
    不當或違法，而構成應予撤銷之具體事由，始克當之（例如
    ：依憑證據法則具體指出所採證據何以不具證據能力，或依
    憑卷證資料，明確指出所為證據證明力之判斷如何違背經驗
    、論理法則）；倘僅泛言原判決認定事實錯誤、違背法令、
    量刑失之過重或輕縱，而未依上揭意旨指出具體事由，或形
    式上雖已指出具體事由，然該事由縱使屬實，亦不足以認為
    原判決有何不當或違法者（例如：對不具有調查必要性之證
    據，法院未依聲請調查亦未說明理由，或援用證據不當，但
    除去該證據仍應為同一事實之認定），皆難謂係具體理由，
    俾與第二審上訴制度旨在請求第二審法院撤銷、變更第一審
    不當或違法之判決，以實現個案救濟之立法目的相契合，並
    節制濫行上訴（最高法院97年度台上字第892號判決）。
二、經查：
  (一)上訴人即被告丙○○與同案被告程立仁（業經原審判決確定
    ）2 人均明知某姓名年籍不詳之成年夫妻所持有，如附表所
    示之物，均為來路不明之贓物（該物品原為乙○○所有，於
    98年11月14日前某日，在雲林縣西螺鎮詔安里詔安89號住宅
    遭竊），竟共同基於故買贓物之犯意聯絡，於98年11月23
    、24日間，在雲林縣二崙鄉油車村某處，共同以新臺幣（下
    同）6,300 元之價格向上開年籍不詳之夫妻購買後，搬至渠
    等所借住位於雲林縣西螺鎮安定里安定212 號甲○○之住處
    使用。嗣經甲○○發現有異而報警，始循線查悉上情。
  (二)上揭事實，業經被告丙○○、程立仁於於警詢、偵查及原審
    審理中自白不諱，復有證人甲○○於警詢、偵查中之證言、
    雲林縣西螺鎮詔安里詔安89號住宅管理人陳偉仁於警詢時之
    證言及陳偉仁出具之贓物認領保管單1 紙、現場照片11張可
    資佐證，事證明確。
  (三)原審法院以被告在準備程序中就上開被訴事實為有罪之陳述
    ，裁定依簡式審判程序審理，論以被告丙○○刑法第349 條
    第2 項共同故買贓物罪，依累犯規定加重其刑，並審酌被告
    有多項犯罪前科紀錄，有臺灣高等法院被告前案紀錄表可憑
    ，素行並非良好，仍不思以正當途徑獲取財物，竟購買來路
    不明之贓物，增加追贓困難，助長財產犯罪歪風，其犯罪之
    目的、手段，被害人所受損害等一切情狀，量處有期徒刑6
    月，並諭知如易科罰金以1,000 元折算1 日。
  (四)經核原判決已詳敘認定被告犯罪事實之證據及理由，並說明
    量刑之依據，從形式上審查，尚無認定事實錯誤、量刑瑕疵
    或其他違背法令之情形。
三、上訴人雖以：「同案被告程立仁係自行下車買這些東西，隨
    後才要被告下車幫忙搬上車，在回程路上，程立仁始告知上
    揭物品花費6,300 元購買，並要被告分擔，被告拗不過程立
    仁，才向他表示欲出資1,000 元，後來並沒有給他錢，跟本
    沒有與程立仁共同故買贓物之行為」云云為由，提起上訴。
    惟查，上訴人丙○○於原審已承認故買贓物之犯行（見原審
    卷第35頁反面），參以證人楊國武於偵查中亦證稱：「我有
    看過音響、電視及喇叭，電視放在程立仁的房間，音響和喇
    叭放在另一間丙○○的房間內，我聽丙○○說電視及音響、
    喇叭都是他買的... 」等語明確（見99偵緝字第66號偵卷第
    25頁），足為上訴人前開犯行之佐證。原判決並已詳敘認定
    上訴人犯罪事實所憑之證據，並無任何違背法令之處；上訴
    人單純否認原審認定之犯罪事實，提起上訴，指摘原判決不
    當，並未依據卷內既有訴訟資料或提出新事證，指摘或表明
    第一審判決有何採證、認事或用法足以影響判決本旨之不當
    或違法之具體事由，自非具體之上訴理由，其上訴不符法定
    程式，爰不經言詞辯論逕予判決駁回。
四、原審判決被告犯侵占離本人持有物罪部分，被告並未上訴，
    檢察官亦未提起上訴，該部分已判決確定，非屬本件審理範
    圍，併此敘明。
五、據上論斷，應依刑事訴訟法第367 條前段、第372 條判決如
    主文。
中    華    民    國    99    年    7     月    30    日
                  刑事第三庭  審判長法  官  陳義仲
                                    法  官  蔡勝雄
                                    法  官  楊清安
以上正本證明與原本無異。
不得上訴。
                                    書記官  蔡蘭櫻
中    華    民    國    99    年    7     月    30    日
附錄論罪科刑法條：
刑法第349 條第2 項：
搬運、寄藏、故買贓物或為牙保者，處5 年以下有期徒刑、拘役
或科或併科1,000元以下罰金。
附表：
┌──┬─────────┬───────┬────┬──────┐
│編號│  物  品  名  稱  │  廠    牌    │數  量  │備註        │
├──┼─────────┼───────┼────┼──────┤
│ 一 │電視機            │TOSHIBA       │1台     │            │
├──┼─────────┼───────┼────┼──────┤
│ 二 │DVD光碟機         │MIDI、TOBISHI │2台     │            │
├──┼─────────┼───────┼────┼──────┤
│ 三 │無線麥克風        │PROMIC、 KOLIN│3台     │PROMIC牌2 台│
│    │                  │              │        │、KOLIN牌1台│
├──┼─────────┼───────┼────┼──────┤
│ 四 │數位電視接收機    │RX            │1台     │            │
├──┼─────────┼───────┼────┼──────┤
│ 五 │音響擴大器        │SHENG DA      │1台     │            │
├──┼─────────┼───────┼────┼──────┤
│ 六 │無線麥克風接收機  │CHIAYO        │1台     │            │
├──┼─────────┼───────┼────┼──────┤
│ 七 │喇叭              │LAKEWOOD      │1組     │共有5個     │
├──┼─────────┼───────┼────┼──────┤
│ 八 │KTV歌曲精選錄     │              │1本     │            │
└──┴─────────┴───────┴────┴──────┘

司法院資訊處製作；財團法人民間司法改革基金會備份。
